nl: Bandenlichter type: Dubbele hieldrukker (boven en onder); Geïntegreerde hieldrukker-arm; Geen hieldrukker; Rollenhieldrukker; Zijschop (handmatig/pneumatisch); Overig
es: Tipo de desmontador de talón: Destalonador doble (superior e inferior); Brazo destalonador integrado; Sin destalonador; Destalonador de rodillo; Pala lateral (manual/neumática); Otro
zh-CN: 卸胎撬棒类型: 双压胎器（顶部和底部）; 集成式压胎臂; 无压胎器; 滚轮压胎器; 侧铲（手动/气动）; 其他
vi: Loại dụng cụ tách hạt: Dụng cụ tách mép lốp kép (trên & dưới); Cần ép tách mép lốp tích hợp; Không có dụng cụ tách mép lốp; Con lăn tách mép lốp; Cần gạt bên (thủ công/khí nén); Khác
th: ประเภทตัวแยกลูกปัด: ตัวงัดขอบยางคู่ (บนและล่าง); แขนงัดขอบยางในตัว; ไม่มีตัวงัดขอบยาง; ตัวงัดขอบยางแบบลูกกลิ้ง; พลั่วด้านข้าง (แบบแมนนวล/ลม); อื่นๆ
tr: Lastik topuğu ayırıcı tipi: Çift damak düşürücü (üst ve alt); Entegre damak düşürücü kol; Damak düşürücü yok; Makaralı damak düşürücü; Yan kürek (manuel/pnömatik); Diğer
bg-BG: Тип борд на гумата: Двоен отлепвач на гуми (горен и долен); Вградено рамо за отлепване на гуми; Без устройство за отлепване на гуми; Ролков отлепвач на гуми; Странична лопата (ръчна/пневматична); Друго
en: Bead breaker type: Dual bead breaker (top & bottom); Integrated bead breaker arm; No bead breaker; Roller bead breaker; Side shovel (manual/pneumatic); Other
ro-RO: Tipul de separator de anvelope: Presă dejantare dublă (sus și jos); Braț integrat presă dejantare; Fără presă dejantare; Presă dejantare cu rolă; Lopată laterală (manuală/pneumatică); Altele
hu: Peremleválasztó típusa: Dupla peremlenyomó (alsó és felső); Beépített peremlenyomó kar; Nincs peremlenyomó; Görgős peremlenyomó; Oldalsó lapát (kézi/pneumatikus); Egyéb
it: tipo rompi-perline: Stallonatore doppio (superiore e inferiore); Braccio stallonatore integrato; Nessuno stallonatore; Stallonatore a rulli; Paletta laterale (manuale/pneumatica); Altro
hr-HR: Vrsta razbijača ruba gume: Dvostruki razbijač ruba gume (gornji i donji); Ugrađena ruka za razbijanje ruba gume; Bez razbijača ruba gume; Valjkasti razbijač ruba gume; Bočna lopata (ručna/pneumatska); Ostalo
sl-SI: Vrsta orodja za ločevanje pnevmatike od platišča: Dvojni odlepljevalnik pnevmatik (zgoraj in spodaj); Vgrajena roka odlepljevalnika pnevmatik; Brez odlepljevalnika pnevmatik; Odlepljevalnik pnevmatik z valjčkom; Stranska lopata (ročna/pnevmatska); Drugo
da: Perlebrydertype: Dobbelt dækpresser (top og bund); Integreret dækpresserarm; Ingen dækpresser; Rulledækpresser; Sidepresser (manuel/pneumatisk); Andet
lt-LT: Padangos briaunos atskyrimo įrankio tipas: Dvigubas padangų atspaudėjas (viršutinis ir apatinis); Integruota padangų atspaudėjo svirtis; Be padangų atspaudėjo; Ritininis padangų atspaudėjas; Šoninis atspaudėjas (rankinis / pneumatinis); Kita
nb: Perlebrytertype: Dobbel dekkavtrykker (topp og bunn); Integrert dekkavtrykkerarm; Ingen dekkavtrykker; Rulle-dekkavtrykker; Sideplate (manuell/pneumatisk); Annet
fi: Renkaan asennuskoneen tyyppi: Kaksoispalteenirrottaja (ylä- ja alaosa); Integroitu palteenirrottajan varsi; Ei palteenirrottajaa; Rullapalteenirrottaja; Sivulapio (manuaalinen/pneumaattinen); Muu
ru: Тип механизма снятия бусин: Двойной отжим борта (сверху и снизу); Встроенный рычаг отжима борта; Без устройства отжима борта; Роликовый отжим борта; Боковая лопатка (ручная/пневматическая); Другое
pl: Typ bead breakera: Podwójny zbijak stopek (góra i dół); Zintegrowane ramię zbijaka stopek; Bez zbijaka stopek; Zbijak rolkowy; Zbijak boczny (ręczny/pneumatyczny); Inne
cs: Typ odražeče patek: Dvojitý odrážeč patek (horní a dolní); Integrované rameno odrážeče patek; Bez odrážeče patek; Válečkový odrážeč patek; Boční lžíce (manuální/pneumatická); Jiné
pt-BR: Tipo de quebra-contas/quebrador de contas: Descolador de talão duplo (superior e inferior); Braço descolador de talão integrado; Sem descolador de talão; Descolador de talão a rolo; Pá lateral (manual/pneumática); Outro
sk-SK: Typ lámacieho nástroja na pneumatiky: Dvojitý odlepovač pätky (horný a spodný); Integrované rameno odlepovača pätky; Bez odlepovača pätky; Valčekový odlepovač pätky; Bočná lopatka (manuálna/pneumatická); Iné
fr: Type de séparateur de perles: Décolleur de talon double (haut et bas); Bras de décolleur de talon intégré; Sans décolleur de talon; Décolleur de talon à rouleau; Pelle latérale (manuelle/pneumatique); Autre
de: Typ des Reifenwulstbrechers: Doppelter Abdrücker (oben & unten); Integrierter Abdrückarm; Ohne Abdrücker; Abdrückrolle; Seitliche Schaufel (manuell/pneumatisch); Sonstige
pt-PT: Tipo quebra-contas: Destalonador duplo (superior e inferior); Braço destalonador integrado; Sem destalonador; Destalonador de rolo; Pá lateral (manual/pneumática); Outro
ko: 비드 브레이커 유형: 듀얼 비드 브레이커(상하); 통합형 비드 브레이커 암; 비드 브레이커 없음; 롤러 비드 브레이커; 사이드 셔블(수동/공압); 기타
sv: Typ av pärlbrytare: Dubbel däckavtryckare (övre och undre); Integrerad avtryckararm; Ingen däckavtryckare; Rullavtryckare; Sidoavtryckare (manuell/pneumatisk); Övrigt
ja: ビードブレーカータイプ: デュアルビードブレーカー (上部および下部); 一体型ビードブレーカーアーム; ビードブレーカーなし; ローラービードブレーカー; サイドショベル (手動/空圧式); その他
el: Τύπος αποκολλητή ελαστικών: Διπλός ξεζανταριστής (επάνω και κάτω); Ενσωματωμένος βραχίονας ξεζανταρίσματος; Χωρίς ξεζανταριστή; Ξεζανταριστής με ράουλα; Πλευρικό φτυάρι (χειροκίνητο/πνευματικό); Άλλο
zh-TW: 碎珠機類型: 雙胎唇分離器 (上下); 內建胎唇分離臂; 無胎唇分離器; 滾輪胎唇分離器; 側鏟 (手動/氣動); 其他